【裁判字號】    98,易,235
【裁判日期】    980630
【裁判案由】    恐嚇等
【裁判全文】
臺灣屏東地方法院刑事判決               98年度易字第235號
公  訴  人  臺灣屏東地方法院檢察署檢察官
被      告  乙○○
                    國民
            丙○○
                    國民
上列被告因恐嚇案件，經檢察官提起公訴（97年度偵字第7172號
），被告於準備程序就被訴事實為有罪之陳述，本院合議庭裁定
由受命法官獨任逕行簡式審判程序，並予判決如下：
    主  文
乙○○共同以加害生命、身體之事，恐嚇他人，致生危害於安全
，處拘役伍拾日，如易科罰金，以新臺幣壹仟元折算壹日，扣案
之玩具空氣手槍壹支、鋼珠拾貳顆均沒收。緩刑貳年，緩刑期間
付保護管束，並應指定之公益團體、地方自治團體或社區提供壹
佰貳拾小時之義務勞務。
丙○○共同以加害生命、身體之事，恐嚇他人，致生危害於安全
，處拘役伍拾日，如易科罰金，以新臺幣壹仟元折算壹日，扣案
之玩具空氣手槍壹支、鋼珠拾貳顆均沒收。緩刑貳年，緩刑期間
付保護管束，並應指定之公益團體、地方自治團體或社區提供壹
佰貳拾小時之義務勞務。
    事  實
一、乙○○與丙○○2 人為朋友關係，乙○○為使甲○○返還新
    臺幣（下同）1 萬5 千元之欠款，乃許以事成後給付5 千元
    之報酬為條件，要約丙○○陪同其赴甲○○住處討債，丙○○乃允諾之。二人竟基於恐嚇危安之犯意聯絡，於民國97年
    10月20日14時30分許，由丙○○帶無殺傷力之黑色玩具空
    氣槍1 支及鋼珠12顆，陪同乙○○前往甲○○位於屏東市○○路217 巷16號住處，由丙○○以上開空氣槍指向甲○○之
    頭部，向甲○○恫嚇稱：「你跟我講你要什麼時候給我錢，
    我就什麼時候來收，我已經埋了2 個人，不差你1 人，今天
    17 時 我會再來收錢，如果沒有錢絕對向你開槍」等語，乙○○亦向甲○○恐嚇稱；「丙○○真的會開槍」等語，2 人
    以此加害生命、身體之事，恐嚇甲○○，致使甲○○心生畏
    懼，允諾當日傍晚會還錢。隨後乙○○向丙○○示意離開，
    並向甲○○表示當日17時許將再前來收款。嗣於同日17時許
    ，乙○○未經甲○○同意，擅自侵入甲○○上開住處（侵入
    住宅部分，業經告訴人撤回告訴，另為不受理判決），準備
    向甲○○收款時，為埋伏警員當場逮獲，並扣得甲○○簽立
    面額1 萬5 千元之本票1 紙，復循線查獲丙○○之上開玩具
    空氣槍及鋼珠12顆。
二、案經甲○○訴由屏東縣政府警察局屏東分局報告臺灣屏東地
    方法院檢察署檢察官偵查起訴。
    理  由
一、本件被告乙○○、丙○○所犯係死刑、無期徒刑或最輕本刑
    為3 年以上有期徒刑以外之罪，亦非屬臺灣高等法院管轄第
    一審之案件，其於準備程序中就被訴事實為有罪之陳述，經
    本院告知簡式審判程序之旨，並聽取當事人意見後，經本院
    合議庭依刑事訴訟法第273 條之1 第1 項規定裁定由受命法
    官獨任進行簡式審判程序。又簡式審判程序之證據調查，依
    刑事訴訟法第273 條之2 規定，不受同法第159 條第1 項審
    判外陳述排除之限制；再被告對於卷內各項證據亦不爭執證
    據能力，復無事證顯示有何違法取得或類此瑕疵之情，故卷
    內所列各項證據，自得作為證據，合先敘明。
二、上開犯罪事實，業據被告乙○○、丙○○於本院審理時坦承
    不諱，核與告訴人甲○○於警詢、偵訊指訴其遭被告2 人持
    槍並以言語恐嚇致心生畏懼之被害情節相符（警卷第13至16
    頁、偵卷第28至29頁），復有搜索扣押筆錄、扣押物品目錄
    表各1 份、本票影本1 紙、照片6 張及扣案之玩具空氣手槍
    1 支、鋼珠12顆等（警卷第22至25頁、第27頁、第43至45頁
    ）在案可憑，足認其等上開自白與客觀事實相符。是本件事
    證已臻明確，被告2 人犯行堪已認定，應依法論科。
三、核被告乙○○、丙○○2 人所為，均係犯刑法第305 條恐嚇
    危害安全罪。爰審酌被告2 人素行尚可，有臺灣高等法院被
    告前案紀錄表在卷可佐，僅因財務糾紛，不知理性溝通協調
    歧見，竟持槍以言語恐嚇被害人而致觸法，固應加以非難，
    惟渠等犯後坦承犯行，且與告訴人達成和解，獲得被害人諒
    解，無條件與被告2 人達成和解，並表示願意原諒被告2 人
    ，此亦有被告庭呈之和解書2 紙及本院公務電話紀錄表1 紙
    在卷可稽，（本院卷第40、54頁、第24頁）暨其等犯罪之手
    段、生活狀況、智識程度等一切情狀，量處如主文所示之刑
    ，並諭知易科罰金之折算標準，以資懲儆。末查，扣案之玩
    具空氣槍1 支、鋼珠12顆係被告丙○○所有供被告2 人持以
    恐嚇被害人犯罪所用之物，業據被告丙○○供承在卷，爰依
    刑法第38條第1 項第2 款併予宣告沒收之。再被告乙○○5
    年內前未曾因故意犯罪受有期徒刑以上刑之宣告，被告丙○○前未曾受有期徒刑之宣告，有臺灣高等法院被告前案紀錄
    表在卷可憑，其等因一時失慮，致罹刑章，經此教訓應知所
    警惕，信無再犯之虞，本院因認其等所受宣告之刑，均以暫
    不執行為適當，併予宣告緩刑2 年，以啟自新，又斟酌被告
    2 人犯罪之情形，為促使其等日後更珍重他人之生命及身體
    安全，另依刑法第74條第2 項第5 款規定，命其等向指定之
    公益團體、地方自治團體或社區提供120 小時之義務勞務，
    並依刑法第93條第1 項第2 款規定，宣告於緩刑期間均付保
    護管束。
據上論斷，應依刑事訴訟法第273 條之1 、第299 條第1 項前段
，刑法第28、第305條、第41條第1項前段、第38條第1項第2款、
第74條第1 項第1 款、第2 款、第2 項第5 款、第93條第1 項第
2 款，刑法施行法第1 條之1 第1 項、第2 項前段，判決如主文
。
本案經檢察官潘國威到庭執行職務。
中    華    民    國    98    年    6     月    30    日
                    刑事第三庭  法  官  陳怡先
以上正本證明與原本無異。
如不服本判決應於收受判決後10日內向本院提出上訴書狀，並應
敘述具體理由；其未敘述上訴理由者，應於上訴期間屆滿後20日
內向本院補提理由書（均須按他造當事人之人數附繕本）「切勿
逕送上級法院」。
中    華    民    國    98    年    6     月    30    日
                                書記官  鍾小屏
附錄本件論罪科刑法條：
刑法第305條：
以加害生命、身體、自由、名譽、財產之事，恐嚇他人，致生危
害於安全者，處二年以下有期徒刑、拘役或三百元以下罰金。


司法院資訊處製作；財團法人民間司法改革基金會備份。
